臺灣士林地方法院民事裁定
111年度抗字第189號
抗  告  人  陳國泰
相  對  人  董翠燕
上列當事人間因本票裁定事件，抗告人對於中華民國111年6月17
日本院司法事務官所為111年度司票字第7078號裁定提起抗告，
本院裁定如下：
    主  文
抗告駁回。
抗告程序費用新臺幣壹仟元由抗告人負擔。
    理  由
一、按執票人向本票發票人行使追索權時，得聲請法院裁定後強
    制執行。在票據上簽名者，依票上所載文義負責。票據法第
    123條、第5條第1項分別定有明文。又本票執票人依上開法
    條之規定，聲請法院裁定許可對發票人強制執行，係屬非訟
    事件程序，法院僅就形式上審查得否准許強制執行，此項裁
    定並無確定實體上法律關係存否之效力，如發票人就票據債
    務之存否有爭執時，應由發票人提起確認之訴，以資解決。
    最高法院56年度台抗字第714號、57年度台抗字第76號裁定
    可資參照。是法院辦理本票執票人聲請裁定准許向本票發票
    人強制執行事件，僅審查本票形式上要件是否具備，無庸亦
    無從審究本票原因關係債權是否存在之實體事項。
二、相對人於原審主張：相對人執有抗告人簽發如附表所示之本
    票3紙（下稱系爭本票），並免除作成拒絕證書。詎於屆期
    提示後未獲清償，爰依票據法第123條規定，聲請裁定許可
    強制執行，並據其於原審提出與所述相符之系爭本票為證，
    經原審審核後認為系爭本票之票據債務確已屆期，相對人得
    對發票人即抗告人行使追索權，而裁定准許強制執行（下稱
    原裁定）。
三、抗告意旨略以：伊已與相對人達成和解，並要求相對人撤銷
    本件聲請，爰依法提起抗告等語，並聲明：原裁定廢棄。
四、經查，相對人於原審提出之系爭本票，已具備本票應記載事
    項，而屬有效之本票，且已屆到期日，抗告人依法應給付全
    數票款，惟其並未給付票款，相對人聲請裁定准許強制執行
    ，原裁定據以准許，於法核無不合；又抗告人主張已與相對
    人和解一節，核屬對實體事項之抗辯，揆諸首揭說明，抗告
    人前揭所陳之主張，應另行提起訴訟解決，要非本件非訟程
    序所得審究，本院自仍應為許可強制執行之裁定。從而，抗
    告人以前開情詞提起本件抗告，為無理由，應予駁回。
五、爰裁定如主文。
中　　華　　民　　國　　111 　年　　9 　　月　　26　　日
                  民事第二庭  法  官  蔡子琪 
以上正本證明與原本無異。
如不服本裁定，僅得於收受本裁定正本送達後10日內，以適用法
規顯有錯誤為理由，向本院提出再抗告狀，（須按他造當事人之
人數附繕本及繳納再抗告裁判費新臺幣1,000 元），經本院許可
後始可再抗告。再抗告時應提出委任律師或具有律師資格之人之
委任狀；委任有律師資格者，另應附具律師資格證書及釋明委任
人與受任人間有民事訴訟法第466 條之1 第1 項但書或第2 項所
定關係之釋明文書影本。
中　　華　　民　　國　　111 　年　　9 　　月　　26　　日
                              書記官  周苡彤
附表：
附表：至清償日止利息按週年利率百分之6計算   111年度抗字第189號   編 發票日 票面金額 到期日 利息起算日 票據號碼 號      1 110年3月1日           新臺幣 5,000,000元 111年2月25日 111年4月13日 CH0000000 2 110年3月1日           新臺幣          332,800元 111年3月1日 111年4月13日 CH0000000 3 110年3月1日            日幣 10,000,000元 111年3月1日 111年4月13日 CH0000000